臺灣高等法院高雄分院刑事裁定
110年度毒抗字第494號
抗  告  人  
即  被  告  孫子軒



上列抗告人因強制戒治案件，不服臺灣高雄地方法院中華民國11
0年11月24日裁定(110年度毒聲字第1325號)，提起抗告，本院裁
定如下：
    主  文
抗告駁回。
    理  由
一、抗告意旨略以：抗告人即被告孫子軒（下稱被告）認為本裁
    定不應將抗告人之前所犯之前科納入評估考量，有違法令之
    嫌，懇請鈞院撤銷原裁定，另為適當之處分云云。
二、原裁定意旨略以：被告施用第二級毒品，經法院裁定令入勒
    戒處所觀察勒戒後，認有繼續施用毒品傾向，爰依毒品危害
    防制條例第20條第2項後段規定，裁定令入戒治處所施以強
    制戒治等語。
三、按施用毒品者，於裁定送觀察、勒戒後，有繼續施用毒品之
    傾向者，由法院裁定令入戒治處所施以強制戒治，其期間為
    六個月以上至無繼續強制戒治之必要止，但最長不得逾一年
    。毒品危害防制條例第20條第2 項後段定有明文。經查：
  ㈠被告因施用第二級毒品，經原審法院以110 年度毒聲字第427
     號裁定令入勒戒處所觀察、勒戒後，嗣據法務部○○○○○○○○
    附設勒戒處所依照法務部110 年3 月26日法矯字第11006001
    760 號函修正頒布內容製作之「有無繼續施用毒品傾向評估
    標準紀錄表」及「有無繼續施用毒品傾向證明書」所示，本
    件評分結果為：前科紀錄與行為表現29分、臨床評估38分、
    社會穩定度5 分，總分72分（靜態因子53分、動態因子19分
    ），綜合判斷為「有繼續施用毒品傾向」，此有卷附前開刑
    事裁定、法務部○○○○○○○○110 年11月9日高戒所衛字第11010
    010340 號函暨所附有無繼續施用毒品傾向證明書及有無繼
    續施用毒品傾向評估標準紀錄表各1 份在卷可佐(見毒偵卷
    第143至147頁)。
  ㈡強制戒治之目的，係為協助施用毒品者戒斷毒品之心癮及身
    癮所為之一種保安處分類型，而該評估標準係適用於每一位
    受觀察、勒戒處分之人，具一致性、普遍性、客觀性。本院
    衡酌前揭評估係該所專業知識經驗者（包括醫生）在抗告人
    執行觀察、勒戒期間，依其本職學識評估被告之人格特質、
    臨床徵候、物質使用行為、社會穩定度等因素所為之綜合判
    斷，具有科學驗證所得之結論，並未發現有擅斷或濫權等明
    顯不當之情事，依形式上觀察尚屬客觀中立而可採信。
　㈢綜上，原審依前揭評估之結論，認檢察官之聲請尚非無據而
    予准許，乃依毒品危害防制條例第20條第2 項後段之規定，
    裁定令被告入勒戒處所強制戒治，其期間為6 個月以上至無
    繼續強制戒治之必要止，但最長不得逾1 年，並無不合，應
    予維持。
四、被告仍執前詞，指摘原裁定令其入勒戒處所強制戒治為不  
    當，提起抗告，並無理由，應予駁回。
五、據上論結，應依刑事訴訟法第412 條，裁定如主文。
中　　華　　民　　國　　111 　年　　1　　月　　6  　　日
                  刑事第九庭    審判長法  官  莊崑山
                                      法  官  李炫德
                                      法  官  陳明富
以上正本證明與原本無異。
不得再抗告。
中　　華　　民　　國　　111 　年　　1 　　月　　6 　　日
                                      書記官  馬蕙梅